【裁判字號】    99,易,727
【裁判日期】    990427
【裁判案由】    家暴妨害自由
【裁判全文】
臺灣板橋地方法院刑事判決              99年度易字第727 號
公  訴  人  臺灣板橋地方法院檢察署檢察官
被      告  甲○○
上列被告因家暴妨害自由案件，經檢察官提起公訴（99年度偵字
第3047號），本院判決如下：
    主  文
甲○○以加害生命、身體之事，恐嚇他人致生危害於安全，累犯
，處拘役伍拾伍日，如易科罰金，以新臺幣壹仟元折算壹日。
    事  實
一、甲○○曾因違反家庭暴力防治法案件，於民國（下同）97年
    5 月22日，經本院以97年度簡字第1455號刑事簡易判決判處
    拘役50日，97年8 月6 日判決確定，於97年9 月3 日因易科
    罰金執行完畢；又因違反家庭暴力防治法等案件，於97年10
    月24日，經本院以97年度簡字第8224號刑事簡易判決判處拘
    役30日、30日，應執行拘役50日，97年11月24日判決確定，
    於98年2 月4 日因易科罰金執行完畢；又因違反家庭暴力防
    治法案件，於98年8 月18日，經本院以98年度簡字第6280號
    號刑事簡易判決判處有期徒刑3 月，98年9 月21日判決確定
    ，甫於98年10月13日因易科罰金執行完畢。緣其前有多次違
    反家庭暴力防治法之前科，與其具有家庭暴力防治法第3 條
    第1 款所規定之家庭成員關係之前妻乙○○乃發簡訊問伊是
    否去看精神科醫生，詎其竟心生不滿，乃基於恐嚇之犯意，
    於98年11月23日15時8 分許，在臺大醫院病房內，以其所使
    用之行動電話（門號：0000000000號）傳送簡訊至乙○○使
    用之行動電話（門號：0000000000號），向乙○○恫稱：「
    有ㄚ我現在常常看『你也是保重以免到時怎麼死都不知道可
    憐ㄚ』」，而以此加害生命、身體之事，恐嚇乙○○，使乙
    ○○心生畏懼，致生危害於安全。
二、案經乙○○訴由臺北縣政府警察局板橋分局移送臺灣板橋地
    方法院檢察署檢察官偵查起訴。
    理  由
一、訊據被告甲○○坦承於前開時、地，以行動電話傳送「有ㄚ
    我現在常常看你也是保重以免到時怎麼死都不知道可憐ㄚ」
    之簡訊至告訴人乙○○所使用之行動電話一節，惟矢口否認
    犯罪，辯稱：伊並無恐嚇之犯意云云。
二、經查：
（一）上開犯罪事實業據告訴人即證人乙○○於檢察官偵查中證
      述綦詳，且有簡訊翻拍畫面1 幀（見臺灣板橋地方法院檢
      察署99年度偵字第3047號卷第9 頁之1 ）附卷足憑。
（二）雖被告執前詞置辯；惟「有ㄚ我現在常常看『你也是保重
      以免到時怎麼死都不知道可憐ㄚ』」之簡訊內容，依一般
      社會通念顯屬加害生命、身體之事，足以使他人心生畏懼
      ，致生危害於安全者，被告空言無恐嚇之犯意云云，無非
      圖卸之詞，自無足採。
三、從而，本案事證已臻明確，被告犯行洵堪認定，自應依法論
    科。
四、核被告甲○○所為，係犯刑法第305 條之恐嚇危害安全罪。
    被告係告訴人之前配偶，2 人具有家庭暴力防治法第3 條第
    1 款所定之家庭成員關係，是被告所為前開犯行屬家庭暴力
    防治法第2 條第2 款之家庭暴力罪，惟因家庭暴力防治法之
    上開條文並無罰則規定，是以此部分犯行應僅依刑法之規定
    予以論罪科刑。查被告曾因違反家庭暴力防治法案件，於98
    年8 月18日，經本院以98年度簡字第6280號號刑事簡易判決
    判處有期徒刑3 月，98年9 月21日判決確定，甫於98年10月
    13日因易科罰金執行完畢，此有臺灣高等法院被告前案紀錄
    表在卷可稽，其受徒刑之執行完畢後，5 年以內故意再犯有
    期徒刑以上本案之罪，應依刑法第47條第1 項之規定論以累
    犯，並依法加重其刑。爰審酌被告曾對告訴人有多次違反家
    庭暴力防治法之犯行，經判決處刑且執行完畢，猶不知心生
    悔悟而為本案犯行之犯罪動機、目的、手段、所生危害及其
    品行、智識程度、犯罪後之態度等一切情狀，量處如主文所
    示之刑，並諭知如易科罰金之折算標準，以資懲儆。
據上論斷，應依刑事訴訟法第299 條第1 項前段，刑法第305 條
、第47條第1 項、第41條第1 項前段、刑法施行法第1 條之1 第
1 項、第2 項前段，判決如主文。
本案經檢察官黃明絹到庭執行職務。
中    華    民    國    99    年    4     月    27    日
                  刑事第八庭  法  官  陳鴻清
以上正本證明與原本無異。
如不服本判決，應於判決送達後10日內敘明上訴理由，向本院提
出上訴狀 (應附繕本) ，上訴於臺灣高等法院。其未敘述上訴理
由者，應於上訴期間屆滿後20日內向本院補提理由書「切勿逕送
上級法院」。
                              書記官  黃頌棻
中    華    民    國    99    年    4     月    27    日
附錄本案論罪科刑法條全文：
刑法第305 條：
以加害生命、身體、自由、名譽、財產之事，恐嚇他人致生危害
於安全者，處二年以下有期徒刑、拘役或三百元以下罰金。

司法院資訊處製作；財團法人民間司法改革基金會備份。
